臺灣新北地方法院 事裁定　　　　　　　104年度亡字第144號

聲　請　人　葉舫均
代　理　人　陳彥蓉　
上列聲請人因宣告葉順良死亡事件，聲請公示催告，本院裁定如
下：
    主    文
一、准對失蹤人葉順良（男，民國00年0 月0 日生、身分證統一
    編號：Z000000000 號、最後設籍地址：新北市○○區○○
    路○段0號二樓）為宣告死亡之公示催告。
二、該失蹤人應於本公示催告揭示於法院公告處或資訊網路最後
    公告之翌日起六個月內，向本院陳報現尚生存，如不陳報，
    本院將宣告其為死亡。
三、無論何人，凡知該失蹤人之生死者，均應於上開時日以前，
    將其所知之事實，陳報本院。
    理    由
一、按失蹤人失蹤滿7 年後，法院得因利害關係人或檢察官之聲
    請，為死亡之宣告；失蹤人為80歲以上者，得於失蹤滿3 年
    後，為死亡之宣告，民法第8 條第1 項、第2 項分別定有明
    文。次按法院准許宣告死亡之聲請者，應公示催告；公示催
    告應揭示於法院公告處、資訊網路及其他適當處所；法院認
    為必要時，並得命登載於公報或新聞紙，或用其他方法公告
    之。又前開陳報期間，自揭示之日起，應有6 個月以上。失
    蹤人滿百歲者，其陳報期間，得定為自揭示之日起2 個月以
    上。家事事件法第156 條第1 、2 項及但書、第130 條第3
    項至第5 項分別定有明文。
二、本件聲請意旨略以：失蹤人葉順良（男，民國00年0 月0 日
    生、身分證統一編號：Z000000000號、最後設籍地址：新北
    市○○區○○路○段0 號2 樓）係聲請人胞兄，其自94年5
    月13日即音訊全無，迄今生死不明已逾10年，為此聲請准予
    公示催告等語。
三、查聲請人主張之上開事實，業據提出新北政府警察局新莊分
    局受（處）理失蹤人口案件登記表、戶籍謄本等件為證，並
    經證人盧瑞聰到庭陳稱：伊係失蹤人鄰居，聲請人與失蹤人
    承接渠等父親的鐵工廠，好像經營的不是很好，之後失蹤人
    便失蹤，失蹤後伊就沒再見到失蹤人，迄今已十多年等語綦
    詳【見本院104 年11月24日非訟事件筆錄】。又本院依職權
    查詢失蹤人在監在押紀錄、前案紀錄、入出境資料及勞投保
    資料結果，查無失蹤人之前案紀錄、在監在押資料、入出境
    紀錄，而失蹤人最近勞保投保資料異動日期為91年5 月21日
    ，其後則無投保紀錄等情，有卷附之失蹤人在監在押全國紀
    錄表、被告前案紀錄表、入出境資訊連結作業列印頁及勞保
    局被保險人投保資料查詢畫面列印可參。準此，聲請人之聲
    請核與首開法條尚無不合，應准其聲請為公示催告。
四、依家事事件法第156 條第2 項，裁定如主文。
中　　華　　民　　國　  104    年　　11　 月　  27    日
              　　家事法庭  法　官　古秋菊
以上正本證明與原本無異。
如不服本裁定應於送達後10日內向本院提出抗告狀，並應繳納抗
告費新台幣1000元整。 
中　　華　　民　　國    104    年　　11　 月　　27  　日
                            書記官　陳佩瑩